臺灣士林地方法院刑事判決　　　　　　　 94年度訴字第240號
公　訴　人　臺灣士林地方法院檢察署檢察官
被　　　告　甲○○
上列被告因違反毒品危害防制條例案件，經檢察官提起公訴（94
年度毒偵字第489 號），及移送併案審理（94 年度毒偵字第612
號），本院經訊問被告後，被告為有罪之陳述，經合議庭裁定認
本件宜由受命法官獨任進行簡式審判程序審理，並判決如下：
    主  文
甲○○連續施用第一級毒品，累犯，處有期徒刑壹年。
    事  實
一、甲○○曾因違反肅清煙毒條例案件，經本院於民國85年5 月
    16日以85年度訴字第230 號判決判處有期徒刑4 年確定，並
    於87年9 月3 日假釋付保護管束（原縮刑期滿日為89年7 月
    10日），又因施用毒品案件，先後2 次經本院以88年毒聲字
    1988號及89年毒聲字第1644號裁定送觀察、勒戒後，均認無
    繼續施用毒品之傾向，分別於89年2 月14日、90年1 月18
    日釋放，均由台灣士林地方法院檢察署檢察官分別於89年2
    月11日、90年1 月12日以89年度毒偵字第429 號、89年度毒
    偵緝字第31號及90年度毒偵緝字第7 號為不起訴處分確定。
    甲○○上揭煙毒案經撤銷假釋後執行殘刑1 年10月7 日，甫
    於91年11月20日縮刑期滿執行完畢。詎甲○○仍不知悛悔，
    且未戒除施用毒品之惡習，復基於施用第1 級毒品海洛因之
    概括犯意，自92年底起至94年1 月6 日止，連續多次在臺北
    市○○區○○街128 號4 樓住處施用第1 級毒品海洛因，約
    2 天施打1 次，嗣分別經查獲如下：（一）於93年12月21日
    下午4 時30分許，經警在基隆市○○街1-2 號因涉嫌竊盜為
    警查獲，經警採尿。（二）於94年1 月6 日上午10時許，在
    基隆市七堵區○○○路9 號大宇鋼鐵公司後門，因涉嫌竊盜
    為警當場查獲。甲○○於上揭為警查獲後，經採尿送驗結果
    ，均呈鴉片類及嗎啡陽性反應，始查悉上情。
二、案經基隆市政府警察局第三分局報請臺灣基隆地方法院檢察
　　署呈請臺灣高等法院檢察署令轉台灣士林地方法院檢察署檢
    察官偵查起訴及移送併案審理。
    理  由
一、上揭事實，業據被告甲○○於本院審理時坦承不諱（見本院
    94年5 月12日審理筆錄），又被告於前揭時地，為警查獲後
    所採集之尿液，經送請檢驗結果，均檢出有鴉片類及嗎啡陽
    性反應，有台灣尖端先進生技醫藥股份有限公司94年1 月20
    日、94年1 月14日濫用藥物檢驗報告各乙份附卷可稽，足徵
    被告上開施用毒品之自白與事實相符，堪予採信。按施用毒
    品經觀察、勒戒或強制戒治執行完畢釋放後，5 年內再犯毒
    品危害防制條例第10條之施用毒品罪者，檢察官應依法追訴
    ，毒品危害防制條例第23條第2 項定有明文。本件被告甲○
    ○前因施用毒品案件，先後經2 次觀察勒戒，均無繼續施用
    傾向，由台灣士林地方法院檢察署檢察官分別於89年2 月11
    日、90年1 月12日以89年度毒偵字第429 號、89年度毒偵緝
    字第31號及90年度毒偵緝字第7 號不起訴處分確定等情，分
    別有各該裁定影本及臺灣高等法院被告全國前案紀錄表各1
    紙在卷可考。是被告自前次犯行觀察勒戒執行完畢釋放後，
    5年內再犯施用第1級毒品之犯行，而應追訴處罰甚明。本件
    事證明確，被告犯行洵堪認定。
二、按海洛因係毒品危害防制條例所稱之第1 級毒品，此為該條
    例第2 條第2 項第1 款所明定。被告甲○○自92年底起至94
    年1 月6 日止連續施用第1 級毒品海洛因之行為，核係犯毒
    品危害防制條例第10條第1 項之施用第1 級毒品罪。被告為
    施用毒品海洛因而持有毒品海洛因，其持有之低度行為皆為
    施用之高度行為所吸收，不另論罪。又被告先後多次施用第
    1 級毒品海洛因之犯行，時間緊接，方法相同，觸犯構成要
    件相同之罪名，顯係基於概括犯意而為之，為連續犯，應依
    刑法第56條之規定以一罪論，並加重其刑。另公訴人起訴事
    實雖僅敘及被告於93年12月21日採尿往前回溯120 小時內之
    某時，在臺北市○○區○○街128 號4 樓施用第1 級毒品海
    洛因之犯行，然檢察官就犯罪事實之一部起訴者，其效力及
    於全部，被告如事實欄所載之其餘施用海洛因犯行，經檢察
    官移送併案審理，且與公訴人起訴之犯罪事實既具有連續犯
    之裁判上一罪關係，依審判不可分之原則，均應為起訴效力
    所及，本院自應併予審究。末查，被告有事實欄所載之犯罪
    科刑及執行情形，有臺灣高等法院被告全國前案紀錄表、臺
    灣士林地方法院檢察署刑案資料查註紀錄表各1 份在卷可按
    ，其前受有期徒刑執行完畢後，5 年以內再犯本件最重本刑
    為有期徒刑以上之罪，為累犯，應依刑法第47條之規定，遞
    加重其刑。爰審酌被告前有施用毒品前科，經觀察、勒戒之
    治療程序後，仍未戒除惡習而繼續施用，足見其深陷毒癮而
    難以自拔，惟施用毒品僅係戕害自身健康，尚未危害他人，
    並考量其生活狀況、智識程度，施用毒品之次數，暨犯罪後
    坦承犯行，尚有悔意等一切情狀，量處如主文所示之刑，以
    資懲儆。
據上論斷，應依刑事訴訟法第273條之1第1項、第299條第1項前
段，毒品危害防制條例第10條第1 項，刑法第11條前段、第56條
、第47條，判決如主文。
本案經檢察官鄭世揚到庭執行職務。
中　　華　　民　　國　　94　　年　　5 　　月　　26　　日
             　　 刑事第三庭法　官　王俊雄
以上正本證明與原本無異。
如不服本判決應於送達後10日內，向本院提出上訴狀。
                            書記官  許秋莉
中　　華　　民　　國　　94　　年　　5 　　月　　27　　日
附錄本判決論罪科刑依據之法條：
毒品危害防制條例第10條第1 項：
施用第一級毒品者，處6 月以上5 年以下有期徒刑。
施用第二級毒品者，處3 年以下有期徒刑。
